---
title: "Lab 3 Parte 2"
author: "Luiza Carvalho"
date: "22 de fevereiro de 2017"
output: html_document
---

```{r setup, include=FALSE}
knitr::opts_chunk$set(echo = TRUE)
```

Essa etapa você vai aplicar os algoritmos de classificação vistos até agora para prever evasão de alunos no curso de computação.

O cenário é o seguinte: o(a) aluno(a) cursou o primeiro período inteiro e queremos prever se ele(a) se matriculará ou não no segundo período. Se ele(a) não se matriculou é porque abandonou o curso ou solicitou desligamento. De forma mais específica:

  1. Separe os dados em treino e teste;
  2. Use como atributos as médias das disciplinas mais o atributo que você criou na parte 1 (fique a vontade para criar mais atributos);
  3. Treine modelos de regressão logística;
  4. Treine modelos de árvore de decisão;
  5. Interprete os coeficientes da regressão. Quais atributos parecem ser mais importantes?;
  6. Reporte acurácia, precision e recall no treino e teste. Como você avalia os resultados? Justifique sua resposta.

Note que para os passos acima não é necessário usar validação cruzada.

7.  Controle overfitting usando validação-cruzada (ridge e lasso na regressão logística e condições de "early stopping" nas árvores de decisão, por exemplo, profundidade da árvore);
8. Reporte acurácia, precision e recall da validação-cruzada e teste (para os melhores modelos);
9. Aplique o melhor modelo a você mesmo(a) usando seu histórico e reporte a predição e resultado.

Primeiro iremos importar os dados e adicionar o atributo a tabela de dados.
```{r, message=FALSE, warning=FALSE}

library(dplyr)
library(reshape2)

# Importando os dados
dados <- read.csv('treino_classificacao_v2.csv')
names(dados) <- c("matricula", "cod_disciplina", "disciplina", "ano", "periodo", "media", "evadiu")

# Substituindo NAs por média

# Criando o atributo
reprovacoes <- function(medias) {
  temp <- medias[medias < 5]
  return(length(temp))
}

dados <- dados %>%
  group_by(matricula) %>%
  mutate(num_reprovacoes = reprovacoes(medias = media))

# Alterando a formatação dos dados

dados <- dados %>%
  group_by(matricula, disciplina) %>%
  filter(media == max(media))%>%
  ungroup() %>%
  select(matricula, disciplina, media, evadiu, num_reprovacoes, ano) %>%
  mutate(disciplina = as.factor(gsub(" ", ".", disciplina))) %>%
  dcast(matricula + evadiu + num_reprovacoes + ano ~disciplina, value.var = "media") 


 colnames(dados) <- c("matricula", "evadiu", "num_reprovacoes", "ano", "Vetorial", "C1", "IC", "LP1", "LPT", "P1")

```

## Separando os dados entre treino e teste

```{r, message=FALSE, warning=FALSE}

# Criando treino e teste

treino <- dados %>% filter((ano >= 2009) & (ano <= 2014))

teste <- dados %>% filter(ano > 2014)


```

