---
title: "Lab 4"
author: "Luiza Carvalho"
date: "23 de março de 2017"
output: html_document
---

```{r setup, include=FALSE}
knitr::opts_chunk$set(echo = TRUE)
```
### Problema

Este problema tem por objetivo exercitar os conceitos sobre sistema de recomendação vistos em sala. O cenário de recomendação é o seguinte:

Um aluno (e.g. do quarto período relativo) realiza sua matrícula. Nesse momento, o sistema realiza uma predição das notas que o aluno se matriculou.

A ideia é usar filtragem colaborativa baseada no usuário para:

1. Encontrar os alunos mais similares, em termos de disciplinas cursadas e notas tiradas nessas disciplinas, aos usuários-alvo da recomendação;
2. A partir desses vizinhos realizar as predições de notas das disciplinas que os usuários-alvo se matricularam.

Os dados foram particionados em treino e teste da seguinte forma: Para o treino, selecionamos os alunos que cursaram o quarto período até 2015.2, e para o teste, os alunos que cursaram o quarto período em 2016.1. Para efeitos de simulação, você assumirá que esses alunos cursaram três semestres e se matricularam no quarto. Sua tarefa é gerar predições para essas disciplinas matriculadas no quarto período. Use o RMSE para avaliar a qualidade das predições.

O que deve ser entregue:

- Relatório (de preferência HTML) explicando como a tarefa foi feita (e.g. markdown se feito do R).
- RMSE calculado no teste.
- Porcentagem dos exemplos de teste que não tiveram predições (e.g. não houve vizinhos ou os vizinhos não cursaram as disciplinas-alvo) 

## Importação de Dados e uso de Bibliotecas

A biblioteca recommenderlab foi escolhida para o auxílio na predição

```{r, message=FALSE, warning=FALSE}

library(recommenderlab)
library(dplyr)

# Importando os dados

data <- read.csv('lab4_part1_data.csv')

names(data) <- c("matricula", "ano", "periodo", "AL", "AV", "C1", "C2", "ES", "EDA", 
              "FC", "FM", "GI", "IC", "LEDA", "LOAC", "LP1", "LP2", "LPT", "LM",
              "MD", "ME", "OAC", "PLP", "PE", "P1", "P2", "SI1", "TC", "TG")

```

## Treino e Teste

Mudamos os dados de treino e teste para que a predição se tornasse mais precisa, pois para realizar o cálculo do RMSE haveria necessidade de omitir os NAs, assim fazendo com que o data frame de teste apresentasse apenas 5 linhas. Dessa maneira selecionamos alunos que cursaram o quarto período até 2013.1 para o treino, e o restante foi selecionado para o teste.

```{r, message=FALSE, warning=FALSE}

teste.real <- data %>% filter(ano >= 2013)
treino <- setdiff(data, teste.real)

teste.real <- na.omit(teste.real)

# Criando um data frame de teste com as disciplinas do quarto período sem nota para poder prevê-las

teste.comna <-  teste.real %>% mutate(OAC = NA, LOAC = NA, PLP = NA, ME = NA, LM = NA, SI1 = NA, ES = NA)

# Removendo colunas irrelevantes

treino <- treino %>% select(AL, AV, C1, C2, ES, EDA, 
              FC, FM, GI, IC, LEDA, LOAC, LP1, LP2, LPT, LM,
              MD, ME, OAC, PLP, PE, P1, P2, SI1, TC, TG)

teste.real <- teste.real %>% select(AL, AV, C1, C2, ES, EDA, 
              FC, FM, GI, IC, LEDA, LOAC, LP1, LP2, LPT, LM,
              MD, ME, OAC, PLP, PE, P1, P2, SI1, TC, TG)

teste.comna <- teste.comna %>% select(AL, AV, C1, C2, ES, EDA, 
              FC, FM, GI, IC, LEDA, LOAC, LP1, LP2, LPT, LM,
              MD, ME, OAC, PLP, PE, P1, P2, SI1, TC, TG)

```

## Predição

Agora as matrizes de afinidade serão criadas para serem utilizadas no modelo de recomendação e predição de notas com o recommenderlab. Foi criada uma outra tabela de teste, com as disciplinas do quarto semestre com as notas todas setadas como NA (para que o modelo possa prevê-las). Após prever as notas foi comparado o resultado com o teste original, que possui todas as notas em todas as disciplinas. O modelo conseguiu prever as notas de todos os alunos.

```{r, message=FALSE, warning=FALSE}
# Criando matrizes de afinidade

affinity.matrix.treino <- as(as.matrix(treino),"realRatingMatrix")
affinity.matrix.teste.real <- as(as.matrix(teste.real),"realRatingMatrix")

affinity.matrix.teste.comna <- as(as.matrix(teste.comna),"realRatingMatrix")

# Criação do modelo com os dados de treino - U(ser) B(ased) C(ollaborative) F(iltering)
Rec.model<-Recommender(affinity.matrix.treino[1:938], method = "UBCF")

# Predição de notas com os dados teste
recommendation <- as.data.frame(as(predict(Rec.model, affinity.matrix.teste.comna,type="ratings"), 'matrix')) 

#Comparando as notas preditas com as reais
head(recommendation)
head(teste.real)

# Calculando o erro

teste.real.bind <- rbind(data.frame(NOTA = teste.real$OAC), data.frame(NOTA = teste.real$LOAC), data.frame(NOTA = teste.real$PLP), data.frame( NOTA = teste.real$ME), data.frame( NOTA = teste.real$LM), data.frame( NOTA = teste.real$SI1), data.frame( NOTA = teste.real$ES))

teste.recommendation.bind <- rbind(data.frame(NOTA_E = recommendation$OAC), data.frame(NOTA_E = recommendation$LOAC), data.frame(NOTA_E = recommendation$PLP), data.frame( NOTA_E = recommendation$ME), data.frame( NOTA_E = recommendation$LM), data.frame( NOTA_E = recommendation$SI1), data.frame( NOTA_E = recommendation$ES))

total <- data.frame(cbind(teste.real.bind$NOTA, teste.recommendation.bind$NOTA_E)) 

rmse1 <- RMSE(total$X1, total$X2)

#Valor do RMSE obtido
rmse1
```
